【裁判字號】    97,整抗,1
【裁判日期】    970811
【裁判案由】    公司重整
【裁判全文】
臺灣高雄地方法院民事裁定               97年度整抗字第1號
再抗告人    康緒生醫股份有限公司
法定代理人  甲○○
相  對  人  臺灣汎生製藥廠股份有限公司
法定代理人
即 重整 人  丁○○
            乙○○
            丙○○
上列再抗告人因與相對人臺灣汎生製藥廠股份有限公司之間聲請
公司重整事件，對於民國97年4 月14日，本院97年度整抗字第1
號裁定，提起再抗告，本院裁定如下：
    主  文
再抗告駁回。
再抗告程序費用由再抗告人負擔。
      理      由
一、按對於抗告法院以抗告無理由而駁回其抗告之裁定再為抗告
    ，僅得以其適用法規顯有錯誤為理由，並經原法院之許可者
    為限。又原法院對於再為抗告，認為不應許可者，應以裁定
    駁回其抗告。此觀非訟事件法第45條第3項第4項第5項，民
    事訴訟法第486條第4項規定自明。
二、本件再抗告人不服本院97年度整抗字第1號裁定，提起抗告
    ，經本院以抗告無理由予以裁定駁回。再抗告人提起再抗告
    雖指稱系爭1,000 萬元之支票（下稱系爭票據）應列為重整
    債務，原裁定認該票據債務不屬於重整債務，違反票據法第
    11 條 之2 、第13條及第14條之規定，而適用法規顯有錯誤
    。但所謂所謂適用法規顯有錯誤，係指原裁定所適用之法規
    ，顯然不合於法律規定，或與司法院現尚有效及大法官會議
    之解釋、或本院現尚有效之判例顯有違反，或消極不適用法
    規，顯然影響裁判者而言，並不包括理由矛盾、理由不備、
    取捨證據及認定事實錯誤之情形在內 (最高法院92年台上字
    第320 號判例參照)。
三、按抗告人自承系爭票據係重整前泛生公司之法定代理人丁○
    ○所簽發，惟其並未釋明取得系爭票據之原因事實，更未釋
    明系爭票據債務係泛生公司為維持公司業務繼續營運所發生
    之債務或進行重整程序所發生之費用，抗告人主要在於爭執
    系爭票據債務可否列入重整債務，自應就系爭票據應列入重
    整債務之原因事實釋明之，此與系爭票據是否善意取得或無
    相當對價取得無必然關連性，然其並未就系爭票據係因汎生
    公司用以支付維持公司繼續營運所生之債務，而僅泛稱系爭
    票據已具備票據法規定應記載事項而為認定係重整債務，自
    有未合，再抗告意旨所述本院原裁定未依據票據法無因證券
    而認定系爭票據非重整債務等情，僅是就本院採用與否之證
    據於認定結果為爭執，然縱有與抗告人之認定相左，亦非適
    用法規顯有錯誤之問題，亦與本院就抗告人所提出之資料認
    為無法釋明系爭票據債務為重整債務而認定之依據無關，再
    抗告人認為系爭票據應列為重整債務僅為事實之重複爭辯，
    尚難認其已具體指摘原裁定有何適用法規顯有錯誤，或所涉
    及之法律上見解有具有原則上之重要性等事項，再抗告於法
    不合，自不應許可，應予駁回。
四、據上論結，本件再抗告不應許可，依非訟事件法第45條第5
    項、第21條第2 項、第46條，民事訴訟法第436 條之3 第3
    項、第78條，裁定如主文。
中    華    民    國    97    年    8     月    11    日
                  民事第三庭審判長法  官  陳嘉惠
                                  法  官  鄭峻明
                                  法  官  謝梨敏
正本係照原本作成。
如不服本裁定應於送達後10日內向本院提出再抗告狀，並繳納裁
判費新臺幣1,000元。
中    華    民    國    97    年    8     月    11    日
                                   書記官  林玉珊


司法院資訊處製作；財團法人民間司法改革基金會備份。
